【裁判字號】    95,訴,695
【裁判日期】    951107
【裁判案由】    違反毒品危害防制條例
【裁判全文】
臺灣雲林地方法院刑事判決               95年度訴字第695號
公  訴  人  臺灣雲林地方法院檢察署檢察官
被      告  甲○○
上列被告因違反毒品危害防制條例案件，經檢察官提起公訴（95
年度毒偵字第1334號），被告於準備程序中自白犯罪，本院合議
庭裁定由法官一人進行簡式審判程序，判決如下：
    主  文
甲○○施用第一級毒品，累犯，處有期徒刑壹年肆月。
    事  實
一、甲○○前因施用第一、二級毒品案件，經送強制戒治，並由
    臺灣雲林地方法院檢察署檢察官於91年1 月14日以90年度毒
    偵字第1074號、第1342號提起公訴，經本院分別判處有期徒
    刑1 年2 月、10月確定，並定執行刑1 年10月；強制戒治部
    分，嗣獲裁定停止戒治，所餘戒治期間付保護管束，而於92
    年4 月2 日離開戒治所，迄92年11月14日保護管束期滿，未
    經撤銷停止戒治視為戒治期滿，再於92年11月25日入監執行
    上開有期徒刑1 年10月，甫於94年9 月14日執行完畢。詎其
    猶未戒除毒癮，於強制戒治執行完畢釋放後5 年內，復基於
    反覆施用第1 級毒品海洛因之接續犯意，自95年7 月下旬之
    某日起至95年8 月1 日止，在雲林縣斗南鎮○○里○○路5
    號李清輝住處，以將毒品海洛因摻水置於針筒內注射血管之
    方式，約每2 天施用1 次之頻率，反覆施用第一級毒品海洛
    因3 至4 次。為警於95年8 月2 日13時50分許，在上開李清
    輝住處執行搜索時，與李清輝共處一室，現場並查獲李清輝
    持有之注射針筒8 支、安非他命吸食器1 組及殘渣袋5 個等
    物（李清輝部分，另案移送），經對其採尿送驗，檢出毒品
    嗎啡陽性反應，而悉上情。
二、案經雲林縣警察局報告臺灣雲林地方法院檢察署檢察官偵查
    起訴。
    理    由
一、訊據被告甲○○對上開犯罪事實坦承不諱，並有雲林縣警察
    局少年隊濫用藥物尿液檢驗檢體監管紀錄表、詮昕科技股份
    有限公司濫用藥物尿液檢驗報告、臺灣雲林地方法院檢察署
    檢察官89年度戒毒偵字第63號不起訴處分書、臺灣高等法院
    被告前案紀錄表等足資為證。被告於本院審理時，對上開犯
    罪事實自白顯與事實相符，因而本件事證明確，被告犯行洵
    堪認定，應依法論科。
二、被告所為，係犯毒品危害防制條例第10條第1 項之施用第一
    級毒品罪。被告持有毒品之低度行為為施用毒品之高度行為
    所吸收，不另論罪。刑法第56條連續犯之規定，於94年2 月
    2 日經立法院刪除，新修正刑法於95年07月01日施行，本案
    被告施用毒品期間均係在刑法修正施行後，依刑法刪除連續
    犯規定之立法說明略謂：連續犯之規定廢除後，對於部分習
    慣犯，如竊盜、吸毒等犯罪，在實務之運用上，可以補充解
    釋之方式，發展接續犯之概念，對於合乎接續犯或包括的一
    罪之情形，認為構成單一之犯罪，以限縮數罪併罰之範圍，
    用以解決數罪併罰造成刑罰過重之不合理現象。又接續犯乃
    行為人主觀上出於一犯罪決意，在時間空間密接之情況下，
    出於數個行為（按：此乃自然行為，有以舉動稱之）而持續
    侵害同一法益之犯罪，其特徵在於每個行為原即足獨立成罪
    （反面而言，即其所實現之構成要件並非預定須實施數次行
    為始足成罪），然由於自數行為完成後逆溯觀察之結果，各
    該行為於時空密接之情況下，顯然於評價上喪失其獨立性，
    遂將各該行為全體包括地斷為一罪，此與集合犯之概念，尚
    有不同（按：集合犯乃立法者於架構構成要件行為時，原即
    將多數同種行為之反覆實施預定於內，從而，實施1 次固仍
    足以成罪，縱使於同一意思下多次反覆實施，亦僅包括地成
    立一罪，如收集犯、散布犯、常業犯）。依上開立法說明，
    對於習慣犯者，立法者鼓勵以接續犯之概念認定被告之罪數
    ，以避免數罪併罰之過苛。本案被告於數日內，以每2 天施
    用1 次之頻率，反覆施用第一級毒品海洛因3 至4 次，其因
    感到壓力大時即施用，前經強制戒治執行完畢，均仍持續施
    用海洛因，本院因此認定，被告於行為時，已施用海洛因成
    癮，具有施用海洛因之習慣，屬習慣犯，其各次施用海洛因
    之時空密接，乃出於施用海洛因之單一決意，接續為之，為
    接續犯，自應論以一罪，無修正前刑法第56條連續犯規定之
    適用，被告先後施用海洛因，均係在刑法修正施行後，故亦
    無刑法第2 條第1 項比較修正前後刑法適用之問題，均併此
    敘明。又被告前因施用第一級、第二級毒品等案件經本院分
    別判處有期徒刑1 年2 月、10月確定，並定執行刑1 年10月
    ，甫於94年9 月14日執行完畢，其於5 年內故意再犯本件之
    罪，為累犯，應依刑法第47條第1 項加重其刑。
四、本院審酌被告上開施用毒品之犯罪動機、犯罪情節，屢因毒
    品罹於刑章，本件仍持續施用毒品，顯見毒癮不淺，品行亦
    有不端，及其智識程度、家庭狀況等一切情狀，量處如主文
    所示之刑。
據上論斷，依刑事訴訟法第273 條之1 第1 項、第299 條第1 項
前段、第310 條之2 、第454 條第1 項，毒品危害防制條例第10
條第1 項，刑法第11條前段、第47條第1項，判決如主文。
本案經檢察官乙○○到庭執行職務
中    華    民    國    95    年    11    月    7     日
                  刑事第一庭    法  官  楊昱辰
以上正本證明與原本無異。
如不服本判決，應於送達後10日內向本院提出上訴狀。（須附繕
本）
                                書記官  黃秋萍
中    華    民    國    95    年    11    月    7     日
附錄本案論罪科刑條文：
毒品危害防制條例第10條第1項
施用第一級毒品者，處6月以上5年以下有期徒刑。


司法院資訊處製作；財團法人民間司法改革基金會備份。
